# 股东出资后约定保底收益，上三板是否存在股权瑕疵

提问人：nickwang132654 时间：2015-05-16 15:36:27
请教陈版及各位大侠：A、B、C分别持有D40%、30%、30%股权。后三方签订《委托管理合同》，三方作为甲方共同委托C（单独作为乙方）对D进行经营管理，并约定甲方按照D铁路销售煤炭每吨提取 10 元（税后）进行分红（A4元每吨，B3元每吨，C3元每吨）。若提取的分工不足 10 元每吨，A、B优先分配。若当期分红金额低于中国人民银行同期贷款利息时，乙方按照同期贷款利率向甲方各股东支付投资款利息。其他经营利润或亏损由乙方单独享有或分担。 《委托管理合同》期间 2012 年 9 月 20 日至 2014 年 12 月 31日，到期后未补充签订协议。 2015 年期初由于A、B获得煤炭销售资质，D销售业务拟逐渐移交至A（铁路销售业务）、B（公路销售业务）。 A、B、D为同一控制下关联企业，拟重组上新三板，采用会计期间 2013 年 1 月 1 日至 2015 年 3 月 31 日，此种情况，D的股权情况是否存在瑕疵？如何处理有利于上新三板

回答人：chenyiwei
这种情况原本是非公众公司的股东之间对利益分配的约定，是否今后随着股权的转让要把相关约定转移给受让股份的股东（这一点是难以做到的）？如果增发股份，则增发股份的股东如何确定其应享有的权利？总体上看，如果要成为公众公司，最好是同股同权，否则会非常麻烦。